臺灣基隆地方法院刑事判決　　　　　　　　　　　　　九十一年度訴字第二八七號
　　公　訴　人　臺灣基隆地方法院檢察署檢察官
　　被　　　告　甲○○
右列被告因違反毒品危害防制條例案件，經檢察官提起公訴（九十一年度毒偵字第一
五六號），本院判決如左：
    主  文
甲○○連續施用第壹級毒品，處有期徒刑玖月。
    事  實
一、甲○○曾於民國八十六年間違反槍砲彈藥刀械管制條例，經臺灣高等法院於九十
    年四月十八日判處有期徒刑一年二月（待執行），仍不知悔改，前分別因施用第
    第二級毒品安非他命（起訴書誤載為第一級毒品海洛因及第二級毒品安非他命）
    違反毒品危害防制條例案件，先後二次經觀察、勒戒後，均認無繼續施用毒品之
    傾向，先後由台灣高等法院、臺灣基隆地方法院檢察署檢察官各於八十七年十月
    二十七日、八十八年十一月二十二日，以八十七年度上訴字第二○二三號、八十
    八年度毒偵字第八九三號為免刑（起訴書誤載為兔刑）判決及不起訴處分確定。
    甲○○又因施用第一級毒品海洛因，經先送強制戒治（九十年八月二十九日期滿
    ），並提起公訴，經臺灣基隆地方法院於八十九年十月三十一日判處有期徒刑七
    月，於八十九年十二月一日確定（現執行中）。嗣甲○○復基於概括之犯意，先
    後二次於九十一年一月十五日、十六日（起訴書記載為九十一年一月十六日零時
    許之前一日內及之前四日內），在基隆市○○街（門牌號碼不詳）綽號「矮人」
    （姓名不詳）家（起訴書誤載為在不詳地點），同時施用第一級毒品海洛因及第
    二級毒品安非他命（二種毒品混合一起施用），為警於九十一年一月十六日零時
    許，在基隆市○○路一一九巷口緝獲因毒品等案通緝之甲○○，經採集尿液送驗
    後查獲。
二、案經基隆市警察局第一分局報告臺灣基隆地方法院檢察署檢察官偵查起訴。
    理  由
一、右揭事實，業據被告甲○○於本院審理時供承不諱，被告經警於九十一年一月十
    六日零時許緝獲後採集其尿液送基隆市衛生局檢驗結果，呈海洛因之嗎啡陽性反
    應、甲基安非他命陽性反應，有該局基衛檢字第○○九一一號檢驗成績書附卷可
    稽；又本院並經被告之前開尿液送請法務部調查局複鑑結果，認：「一、送驗尿
    液經檢驗結果為嗎啡陽性反應，甲基安非他命陽性反應。二、依據檢驗數據，前
    項尿液檢驗毒品陽性反應，應均無可能係服用含合法之可待因及苯乙基胺類成分
    之感冒藥所致。」，有該局九十一年六月二十五日調科壹字第○九一○○四○六
    九一○號檢驗通知書附卷可佐，足見被告確有施用第一級毒品、第二級毒品之犯
    行。再查被告前分別因施用第第二級毒品安非他命違反毒品危害防制條例案件，
    先後二次經觀察、勒戒後，均認無繼續施用毒品之傾向，先後由台灣高等法院、
    臺灣基隆地方法院檢察署檢察官各於八十七年十月二十七日、八十八年十一月二
    十二日，以八十七年度上訴字第二○二三號、八十八年度毒偵字第八九三號為免
    刑判決及不起訴處分確定，被告又因施用第一級毒品海洛因，經先送強制戒治（
    九十年八月二十九日期滿），並提起公訴，經臺灣基隆地方法院於八十九年十月
    三十一日判處有期徒刑七月，於八十九年十二月一日確定，且有上開判決書、不
    起訴處分書、起訴書及臺灣基隆地方法院檢察署刑案資料查註紀錄表各一份附卷
    可稽，事證明確，被告三犯以上施用毒品之犯行至堪認定，應依法論科。
二、核被告所為，係犯毒品危害防制條例第十條第一項、第二項之施用第一級毒品罪
    、施用第二級毒品罪，其持有第一級毒品、第二級毒品係供施用，其持有第一級
    毒品、第二級毒品之低度行為為施用第一級毒品、第二級毒品之高度行為所吸收
    ，不另論罪，其先後二次施用第一級毒品、第二級毒品之犯行，時間緊接，犯罪
    構成要件相同，顯係基於概括犯意為之，為連續犯，應論以一施用第一級毒品罪
    、一施用第二級毒品罪，並均加重其刑。被告係同時施用海洛因及安非他命，業
    據其於本院審理時供明在卷，其一行為同時觸犯施用第一級毒品、施用第二級毒
    品二罪，為想像競合犯，應依刑法第五十五條之規定，從一重之施用第一級毒品
    罪處斷。檢察官認被告所犯施用第一級毒品海洛因及第二級毒品安非他命之犯行
    ，行為互殊，犯意互異，請予分論併罰，尚有未洽，在此敘明。起訴書就被告於
    九十一年一月十六日零時許之前一日內及之前四日內分別施用第一級毒品海洛因
    及第二級毒品安非他命之外之另一次施用第一級毒品、施用第二級毒品之事實，
    漏未記載，惟此部分與起訴部分有連續犯裁判上一罪之關係，為起訴效力所及，
    本院得併予審理，併此說明。爰審酌被告有施用毒品之前科三次，犯罪之動機、
    目的、手段、次數、所生之危害及本件犯罪後坦承犯行，犯後態度良好等一切情
    狀，量處如主文所示之刑，以示懲儆。另扣案被告所有之不明藥物一包，經送法
    務部調查局檢鑑結果，無毒品反應，有該局九十一年五月六日調科壹字第○九一
    ○○二三九六八○號檢驗通知書在卷可稽，該不明藥物一包並非被告供犯罪所用
    之物，依法不予宣告沒收。
據上論斷，應依刑事訴訟法第二百九十九條第一項前段，毒品危害防制條例第十條第
一項、第二項、第二十條第三項前段，刑法第十一條前段、第五十六條、第五十五條
，判決如主文。
本案經檢察官林明志到庭執行職務。
中　　　華　　　民　　　國　　九十一　　年　　　七　　　月　　二十三　　日
                                    台灣基隆地方法院刑事第二庭
                                        法  官  鄭  景  文
右正本證明與原本無異。
對於本件判決如有不服，應於收受送達後十日內，向本院提出上訴書狀，上訴於臺灣
高等法院，並按他造當事人之人數附具繕本。
                                        書記官  施  鴻  均
中　　　華　　　民　　　國　　九十一　　年　　　七　　　月　　二十三　　日
附論罪科刑之法條：
毒品危害防制條例第十條：
施用第一級毒品者，處六月以上五年以下有期徒刑。
施用第二級毒品者，處三年以下有期徒刑。
